---
title: "RD3 - TP AFC"
output:
  pdf_document: default
  html_notebook: default
---
# Exercice I: Reprendre l'exemple csp2 vu dans le TP acp 

```{r}
library(FactoMineR);library(factoextra);library("corrplot")
```

1. Construire les profils lignes et les fréquences marginales.
```{r}
csp=read.table('csp2.txt',h=T)
round(prop.table(as.matrix(csp[,1:7]),1),2) #profil ligne (ici permet de voir la répartition du budget selon la classe)
round(prop.table(as.matrix(csp[,1:7]),2),2) #profil colonne (permetde voir les quantités de nourriture achetée par chaque classe)
round(prop.table(apply(csp[,1:7],1,sum)),2) #freq marginales ligne
round(prop.table(apply(csp[,1:7],2,sum)),2) #freq marginale colonne
```
2. Réalisez l'AFC du tableau en prenant les colonnes csp et nb en supplémentaire (comment).
```{r}
library(FactoMineR)
csp[,9]=as.factor(csp[,9])
afc=CA(csp,quali.sup=8:9)
```

3. Représenter les modalités dans le plan F1-F2 en éliminant celle de cos2 médiocre.
```{r}
plot.CA(afc,selectCol="cos2 0.8", selectRow="cos2 0.8")
```
4. Faire le bilan des contributions axes par axe.
```{r}
corrplot(afc$col$contrib, is.corr=FALSE)
corrplot(afc$row$contrib, is.corr=FALSE)
plot.CA(afc,selectCol="contrib 4",selectRow="contrib 4")

```
5. Utiliser graphiquement les variables csp et nb pour aider l'interprétation.
```{r}
fviz_ca_row(afc,col.row=csp$nb)
fviz_ca_row(afc,col.row=csp$csp,addEllipses= TRUE)
```
6. Analyser les différences avec l'ACP du même tableau.

# Exercice II: exemple "enfants" 
Quand on vous dit enfant, à quel adjectif pensez vous?

On présente ci-dessous le résultat d'une enquête en fonction de la catégorie socio-professionnelle des personnes interrogées. 

```{r, eval = FALSE} 
enfant=read.table('enfant.csv',sep=',',h=T,row.names=1)
enfant
```

Pour répondre aux questions, créer un notebook ou un document oo dans lequel vous conserverez les sorties ainsi que vos commentaires. 

0.Réaliser une courte analyse descriptive élémentaire du tableau. Construire deux colonnes supplémentaires, SB somme des colonnes sans le bac et AB somme des colonnes avec le bac. On pourra utiliser la fonction apply.
```{r}
summary(enfant)
enfant$SB=rowSums(enfant[1:3])
enfant$AB=rowSums(enfant[4:5]) 
```

1. Réaliser l'AFC  de ce tableau, en utilisant les 2 colonnes en supplémentaire, notée enfant.ca.
```{r}
enfant.ca=CA(enfant,col.sup=c(6,7))
```

2. Déterminer les axes retenus pour l'analyse en justifiant votre choix. Quelle est la qualité de l'AFC dans le plan F1-F2. Justifier l'intérêt et les objectifs d'une AFC en utilisant un test statistique lié à l'inertie du nuage.
```{r}
enfant.ca$eig
fviz_eig(enfant.ca,addlabels = TRUE)
#Avec la méthode du coude, on conserve 2 axes, on peut ausi constater que le saut de 2 à 3 axes entraîne une hausse de 11% d'infos seulement 
```


3. Déterminer les modalités mal représentées dans le plan F1-F2. Représenter graphiquement les modalités bien représentées ?
```{r}
#critère: <50% de cos2 => mal représenté
enfant.ca$col$cos2 #BEPC mal représentés
enfant.ca$row$cos2 #Argent, Egoisme, Logement mal représentés
```

4. Pour les axes F1 F2, déterminer les modalités ayant contribuées et donner une signification à ces axes. On pourra opour chaque axe faire l'énumérations des profils colonnes et ligne ayant contribuées positivement ou négatiement (position sur l'axe).
```{r}
#critère au-dessus de la ligne rouge, P positif, N négatif
enfant.ca$col
enfant.ca$row
fviz_contrib(enfant.ca,choice="col") #BAC  et SANS contribuent le plus à l'axe 1
fviz_contrib(enfant.ca,choice="row") #Chomage,Avenir,Travail,Economique,Peur contibuent le plus à l'axe 1
#P: BAC,Avenir,Economique et Peur
#N: SANS, Chomage et Travail
fviz_contrib(enfant.ca,choice="col",axes=2) #UNIV et BAC contribuent le plus à l'axe 2
fviz_contrib(enfant.ca,choice="row",axes=2) #Economique,Emploi,Avenir,Conjoncture,Travail contribuent le plus à l'axe 2
#P: UNIV, Economique, Emploi, Conjoncture et Travail
#N: BAC, Avenir

```

5. Représenter les colonnes supplémentaires. Rappeler leur rôle.
```{r}
plot.CA(enfant.ca, choice="col",selectCol="cos2 0.5", selectRow="cos2 0.5" )
#Ces colonnes décrivent la tendance des gens avec ou sans le Bac
```

6. a. Que peut-on dire des prfils Conjoncture et Economique, des profils Peur et Guerre. Vérifier le avec le calcul de leur profil.
```{r}
#Ces deux couples sont proches, on peut supposer que quelqu'un qui donne la premier de chaque couple aura tendance à donner le second du couple aussi
round(prop.table(as.matrix(enfant[c("Conjoncture","Economique","Peur","Guerre"),1:5]),1),2)
#La répartition est similaire pour les deu
```
   b.Que peut-on dire des profil UNIV et Economique? Comment le vérifier?
```{r}
   #Les Universitaires ont tendance à penser à Conjoncture quand ils pensent aux enfants
```
   c. Pourquoi peut-on représenter et interpréter dans un même espace les "distances"" entre profils ligne et colonne? 
   Les relations barycentriques à un coefficient près 
   d. Que peut on dire du profil Egoisme placé proche de l'origine. Vérifier le en calculant son profil et le profil marginal.
   
   e. Proposer une interprétention des résultats. 

7. Réaliser une classification ascendante hièrarchique des profils lignes.

A chaque étape, l'algorithme regroupe les profils les plus proches. Plus le noeud regroupant deux profils est bas, plus les profils sont proches. Il suffit de couper l'arbre pour obtenir une partition.

```{r, eval = FALSE} 
enfant.hcpc = HCPC(enfant.ca,)
```

Combien de groupes suggèrent le résultat et propose le logiciel? Justifier ce choix et réaliser le en cliquant.

9. Examen de la CAH
`enfant.hcpc$desc.var`: Pour chaque groupe indique les colonnes qui les différencient le plus. Ici du fait du peu de colonnes, elles participent toutes à la différenciation des groupes. 

`enfant.hcpc$desc.ind$para`: Pour chaque groupe, les 5 meilleurs individus les plus proches du centre du cluster sont affichés. Ces individus sont appelés paragones. La distance entre chaque individu et le centre du groupe est fournie.


`enfant.hcpc$desc.axes`:  Différenciation des groupes suivant les axes factoriels permettant de relier les groupes aux composantes principales.


# Exercice III : Effet Guttman

This data set gives the densities per hectare of 11 species of trees for 10 transects of topographic moisture values (mean of several stations per class).
```{r, eval = FALSE} 
library (ade4)
data (santacatalina)
?santacatalina
```

1. Réaliser l'AFC de ce tableau. Analyser les résultats. 


2. Les profils se répartissent de façon spécifique. Comment s'appelle ce résultat. Pour comprendre, utilisons la library ade4:

```{r, eval = FALSE} 
library (ade4)
coa <- dudi.coa (santacatalina, scannf=FALSE)
scatter (coa)
score (coa,xax=1)
```

`score(coa)` décrit les scores pour les différents profils ligne et colonne de la composante 1.
`score(coa)` décrit les scores réciproques de l'axe 1 pour les différents profils ligne et colonne, score utilisé en écologie pour étudier les associations, défini dans :

http://pbil.univ-lyon1.fr/JTHome/Biblio/arti071.pdf

Le score d'une combinaison $i,j$ d'un axe $k$ est ainsi $H_k(i,j)=\frac{F_L^k(i)+F_k^C(j)}{\sqrt{2\lambda_k(1+\sqrt{\lambda_k})}}$ dont on déduit le score moyen pour $i$ par $m_k(i)=\sum_j \frac{f_{ij}}{f_{i.}} H_k(i,j) = \frac{\sqrt{1+\sqrt{\lambda_k}}}{\sqrt{\lambda_k}} F_L^k(i)$ proportionnel à la composante principale  ainsi que la variance $s^2_k(i)= \sum_j \frac{f_{ij}}{f_{i.}} H_k^2(i,j) - m_k^2(i)$.

Le score moyen peut être vu comme la comosante princuipale à un facteur près et la variabilité comme la spécificité de l'association, à la limite une association exclusive serait llimté à un point , une association très large par un trait vertical grand.


```{r, eval = FALSE} 
g <- t ( santacatalina[order (coa$li[,1]),] )
# tri des espèces suivant F1 et transposition
par (mfrow=c(3,4), mar=c(5,3,.5,1))
palette (rainbow (ncol (g))) # choix des couleurs
for (i in 1: ncol(g)) barplot (g[,i], xlab=colnames(g)[i], col=i)
palette ("default")

```

```{r, eval = FALSE} 
par(mfrow=c(1,2))
table.value (santacatalina, grid=TRUE) # 1 Tableau des données
table.value (santacatalina[order(coa$li[,1]), order(coa$co[,1])], grid=TRUE) # 2
par(mfrow=c(1,1))

```
tselle interprétation donner aux résultats obtenus.


